# [lexc] kk becomes ss when verb becomes transitive
^aakk<v><iv><p3><sing><masc><prf>$
^aakk<v><tv><p3><sing><masc><prf>$
# [lexc] qq becomes ss when verb becomes transitive
^aduqq<v><iv><p3><sing><masc><prf>$
^aduqq<v><tv><p3><sing><masc><prf>$
# [lexc] a few passive forms
^imm<v><tv><p3><sing><masc><prf>$
^imm<v><tv><pass><p3><sing><masc><prf>$
^qachch<v><tv><p3><sing><masc><prf>$
^qachch<v><tv><pass><p3><sing><masc><prf>$
^m<v><tv><p3><sing><masc><prf>$
^m<v><tv><cau><p3><sing><masc><prf>$
^m<v><tv><pass><p3><sing><masc><prf>$
